# 公司转让原股份支付该如何处理

提问人：iamdk1988 时间：2016-12-09 21:44:10
基本情况如下：B公司为A上市公司子公司， 2014 年实施了以A上市公司股权为标的的股权激励计划，B公司按照企业会计准则的相关规定进行了会计处理； 2015 年 11 月，A上市公司与某新三板挂牌公司C签订了转让B公司100%股权的股权转让协议，并在 2015 年 12月完成了资产交割以及工商信息变更；由于B公司原参与股权激励的人员部分选择仍在B公司任职，部分人员选择回到A上市公司任职，C公司与A公司并未就原股权激励计划的处理方案达成一致，B公司自 2015 年 12 月开始未对该股权激励进行任何会计处理。 请教陈版及各位老师，B公司自 2015 年 12 月开始不对该股权激励进行任何会计处理的做法是否正确？还是应该继续按照预计可行权职工人数进行股权支付的会计处理？

回答人：chenyiwei
B公司的处理不恰当。虽然其控制权发生变更，但那些继续在B公司留任的人将继续为B公司提供服务。如果这些人继续有资格取得A的股票，则B应继续确认相应的股份支付费用。 如果该股权激励计划因B的控制权改变而取消，则按加速可行权处理。

提问人：iamdk1988 时间：2016-12-10 09:12:26
感谢陈版的回复。但是截至到现在A公司与C公司仍未就该股权激励计划得出一致的解决方案，仍然留在B公司服务的员工是否仍旧能够获得A公司的股权以及是否取消该股权激励计划仍然是未知数。那么B公司现在到底如何进行会计处理才是合适的呢？

回答人：chenyiwei
在A、C双方就此问题达成一致处理意见之前，B应继续按原有的股份支付计划进行会计处理。到明确如何处理后再进行调整。